臺灣板橋地方法院刑事判決　　　　　　　93年度訴字第1707號
公　訴　人　臺灣板橋地方法院檢察署檢察官
被　　　告　甲○○
　　　　　　　　　　　十七之一.
上列被告因違反毒品危害防制條例件，經檢察官提起公訴（九十
三年度核退毒偵字第九○四號），本院受命法官行準備程序中，
被告為有罪陳述，由合議庭裁定由受命法官獨任進行簡式審判程
序，本院判決如下：
    主  文
甲○○施用第一級毒品，處有期徒刑拾月。扣案之海洛因壹包（
淨重零點壹壹公克）沒收銷燬之，注射針筒壹支沒收。
    事  實
一、甲○○於民國八十九年間，因施用毒品案件，經本院以八十
    九年度毒聲字第四七三四號裁定送觀察勒戒，認有繼續施用
    毒品傾向，經本院復以八十九年度毒聲字第五○四○號裁定
    令入戒治處所施以強制戒治，於九十年二月二十六日停止戒
    治交付保護管束，又經本院以九十年度毒聲字第二八一四號
    裁定撤銷停止戒治，令入戒治處所施以強制戒治，於九十一
    年六月十日戒治期滿，經臺灣板橋地方法院檢察署檢察官於
    九十一年十月二十八日以九十一年度戒毒偵字第四七五號不
    起訴處分確定。又因施用毒品案件，經本院以九十二年度毒
    聲字第一五九○號裁定令入戒治處所施以強制戒治，於九十
    三年一月九日釋放，並經臺灣板橋地方法院檢察署檢察官以
    九十二年度毒偵字二六一號提起公訴，本院以九十二年度訴
    字第一四九一號判決判處有期徒刑八月確定，現於臺灣臺北
    監獄臺北分監執行中（本件不構成累犯）。竟仍不知悔改，
    明知海洛因經毒品危害防制條例列為第一級毒品，不得施用
    、持有，竟於強制戒治執行完畢釋放後五年內之九十三年四
    月一日中午，在臺北縣三重市○○路口，在陳坤民所駕駛之
    車號四一五－ＣＥ車上，將海洛因摻水放入注射針筒內，再
    注射至體內之方式，施用第一級毒品海洛因一次，於同日十
    六時二十五分許，在臺北縣三重市○○○路、三信路口為警
    查獲，並扣得海洛因一包（淨重零點一一公克），甲○○所
    有供施用第一級毒品所用之注射針筒一支（另一支注射針筒
    為陳坤民所有）。
二、案經臺北市政府警察局松山分局報請臺灣板橋地方法院檢察
    署檢察官偵查起訴。
    理  由
一、上揭事實，業據被告甲○○坦承不諱，經採被告尿液檢驗結
    果，確呈鴉片類及嗎啡陽性反應，有臺灣尖端先進生技醫藥
    股份有限公司九十三年四月九日濫用藥物檢驗報告一份佐證
    。而扣案之白粉，含第一級第六項毒品海洛因成分，淨重零
    點一一公克，有法務部調查局九十三年六月四日調科壹字第
    ○六○○○八二四五號鑑定通知書一份在卷可按，復有扣案
    之注射針筒一支足以佐憑，被告自白核與事實相符。被告於
    八十九年間，因施用毒品案件，經本院以八十九年度毒聲字
    第四七三四號裁定送觀察勒戒，認有繼續施用毒品傾向，經
    本院復以八十九年度毒聲字第五○四○號裁定令入戒治處所
    施以強制戒治，於九十年二月二十六日停止戒治交付保護管
    束，又經本院以九十年度毒聲字第二八一四號裁定撤銷停止
    戒治，令入戒治處所施以強制戒治，於九十一年六月十日戒
    治期滿，經臺灣板橋地方法院檢察署檢察官於九十一年十月
    二十八日以九十一年度戒毒偵字第四七五號不起訴處分確定
    。再因施用毒品案件，經本院以九十二年度毒聲字第一五九
    ○號裁定令入戒治處所施以強制戒治，於九十三年一月九日
    釋放，並經臺灣板橋地方法院檢察署檢察官以九十二年度毒
    偵字二六一號提起公訴，本院以九十二年度訴字第一四九一
    號判決判處有期徒刑八月確定，有前開不起訴處分書、本院
    九十二年度訴字第一四九一號判決書、臺灣高等法院被告全
    國前案紀錄表各一份在卷可參，被告於強制戒治執行完畢五
    年以內，再犯本件施用毒品犯行，堪予認定。
二、按海洛因經毒品危害防制條例列為第一級毒品，不得施用、
    持有，被告於強制戒治執行完畢釋放後五年以內，非法施用
    第一級毒品海洛因，核其所為係犯同條例第十條第一項之施
    用第一級毒品罪。被告非法持有海洛因之低度行為，已為其
    進而施用之高度行為所吸收，不復另論。爰審酌被告前經觀
    察勒戒、強制戒治後，仍未戒除毒癮再犯施用毒品罪，戕害
    個人身心、未對社會大眾有所危害，犯後坦承犯行態度良好
    等一切情狀，量處如主文所示之刑，以資懲戒。
三、扣案之白粉一包（淨重零點一一公克），為第一級毒品海洛
    因，有前開鑑定報告書在卷可參，係查獲之毒品，依毒品危
    害防制條例第十八條第一項前段規定，不問屬於犯人與否，
    應宣告沒收併銷燬之；另注射針筒一支，為被告所有供施用
    第一級毒品所用之物，業據被告供認在卷，應依刑法第三十
    八條第一項第二款規定宣告沒收。
四、末按除被告所犯為死刑、無期徒刑、最輕本刑為三年以上有
    期徒刑之罪或高等法院管轄第一審案件者外，於前條第一項
    程序進行中，被告先就被訴事實為有罪之陳述時，審判長得
    告知被告簡式審判程序之旨，並聽取當事人、代理人、辯護
    人及輔佐人之意見後，裁定進行簡式審判程序，刑事訴訟法
    第二百七十三條之一第一項定有明文。查本件被告涉犯之施
    用第一級毒品罪，法定刑非最輕本刑為三年以上有期徒刑之
    罪，且被告就被訴事實為有罪之陳述，經告知被告簡式審判
    程序之旨，被告及公訴人對於本件改依簡式審判程序審理亦
    均表示無意見，是本院即依前揭刑事訴訟法規定，裁定本件
    進行簡式審判程序，附此敘明。
據上論斷，應依刑事訴訟法第二百七十三條之一第一項、第二百
九十九條第一項前段，毒品危害防制條例第十條第一項、第十八
條第一項前段，刑法第十一條前段、第三十八條第一項第二款，
判決如主文。
本案經檢察官鄧媛到庭執行職務。
中　　華　　民　　國　　94　　年　　3 　　月　　9 　　日
                  刑事第六庭    法　官
以上正本證明與原本無異
如不服本判決應於送達後10日內向本院提出上訴狀
                                書記官　許清秋
中　　華　　民　　國　　94　　年　　3 　　月　　14　　日
附錄本案論罪科刑法條全文：
毒品危害防制條例第十條
施用第一級毒品者，處六月以上五年以下有期徒刑。
施用第二級毒品者，處三年以下有期徒刑。
